臺灣板橋地方法院刑事判決　　　　100 年度交簡上字第145 號
上　訴　人　台灣板橋地方法院檢察署檢察官
上　訴　人
即　被　告　潘宏彥
選任辯護人　施嘉鎮律師
上列上訴人因被告過失傷害案件，不服本院100 年度交簡字第
1903號中華民國100 年5 月18日第一審判決（聲請簡易判決處刑
案號：100 年度調偵字第825 號），提起上訴，本院管轄之第二
審合議庭判決如下：
    主      文
原判決撤銷。
潘宏彥因過失傷害人，處拘役肆拾日，如易科罰金，以新台幣壹
仟元折算壹日。
    事      實
一、潘宏彥於民國99年12月15日下午4 時27分許，騎駕車號ＣＭ
    Ｓ－９５９號重型機車，沿台北縣板橋市（現改制為新北市
    板橋區○○○路○段29巷由南往北方向行駛，途經四川路二
    段29巷、四川路二段交岔路口時，原應注意汽車行駛至交岔
    路口，支線道車應暫停讓幹線道車先行，而依當時天候雨、
    日間自然光線、路面無缺陷、視距良好、無障礙物，並無不
    能注意之情事，竟疏未注意即冒然右轉，適有楊麗華騎駕車
    號Ｊ５Ｚ－７６０號重型機車搭載其夫黃乾旺，沿四川路二
    段由西往東方向行駛，亦疏未注意車前狀況即貿然前行，與
    潘宏彥騎駕之機車發生撞擊，因而人車倒地，受有左肱骨外
    科頸閉鎖性骨折之傷害，黃乾旺則受有左膝、左手中指擦傷
    等傷害（黃乾旺受傷部分未據告訴）。潘宏彥於肇事後，在
    未經有偵查權之機關或公務員發覺前，主動向到場處理交通
    事故之警員承認其為肇事者而接受裁判。
二、案經楊麗華訴由新北市政府警察局土城分局移送台灣板橋地
    方法院檢察署檢察官偵查起訴。
    理      由
一、本案認定犯罪事實所用之證據，經檢察官、被告潘宏彥、辯
    護人於本院審理時同意將該等證據資料列為證據調查，本院
    審酌上開證據資料作成時之情況，並無不適當之情形，且證
    明力並未明顯偏低，依刑事訴訟法第159 條之5 第1 項規定
    ，均應具有證據能力。
二、認定事實所憑之證據：
（一）上揭事實，業據被告於本院審理時坦承不諱，並經證人楊
      麗華、黃乾旺等人於警詢及偵查時證述明確，復有道路交
      通事故調查報告表、現場圖、現場照片等件在卷足憑。
（二）按汽車行駛至交岔路口，支線道車應暫停讓幹線道車先行
      ，道路交通安全規則第102 條第1 項第2 款定有明文，本
      案被告騎駕機車自應遵守此等規定。而依當時天候雨、日
      間自然光線、路面無缺陷、視距良好、無障礙物，並無不
      能注意之情事，被告應注意、並能注意竟不注意，以致肇
      事，被告顯有過失（為肇事主因），本案經送新北市政府
      車輛行車事故鑑定委員會鑑定結果，亦同此認定，有該會
      鑑定報告附卷可稽。
（三）且告訴人楊麗華車禍後，經送醫治療，確實受有左肱骨外
      科頸閉鎖性骨折之傷害，有財團法人亞東紀念醫院診斷證
      明書在卷可證，是被告之過失行為與告訴人之傷害結果間
      ，具有相當因果關係甚明。雖告訴人騎駕機車疏未注意車
      前狀況亦有過失，同為本件車禍發生之原因（為肇事次因
      ），依法被告仍應負過失之責。
（四）綜上所述，足認被告自白核與事實相符，堪以採信。本案
      事證明確，被告犯行，洵堪認定。
三、核被告所為，係犯刑法第284 條第1 項前段之過失傷害罪。
    被告於肇事後，在未經有偵查權之機關或公務員發覺前，主
    動向到場處理交通事故之警員承認其為肇事者而接受裁判，
    有道路交通事故肇事人自首情形紀錄表在卷可稽，爰依刑法
    第62條前段規定減輕其刑。
四、撤銷改判之理由：
（一）原審認被告犯行事證明確，予以論罪科刑，固非無見。惟
      原審漏未審酌告訴人疏未注意車前狀況，與有過失，尚有
      未恰。檢察官依告訴人請求上訴，稱量刑過輕；被告上訴
      意旨稱其無過失云云（嗣於本院審理時已坦承犯行），雖
      均無理由，惟原審判決既有上開可議之處，自應由本院予
      以撤銷改判。
（二）爰審酌被告之素行、對本件車禍過失程度、比例、告訴人
      所受傷勢、及犯罪後之態度等一切情狀，量處如主文所示
      之刑，並諭知如易科罰金之折算標準，以示懲儆。
據上論斷，應依刑事訴訟法第455 條之1 第1 項、第3 項、第
369 條第1 項前段、第364 條、第299 條第1 項前段，刑法第
284 條第1 項前段、第62條前段、第41條第1 項前段，刑法施行
法第1 條之1 ，判決如主文。
本案經檢察官王家春到庭執行職務。
中    華    民    國    100    年    8    月    31    日
            交通法庭  審判長法  官  彭全曄
                            法  官  張兆光
                            法  官  林鈺琅
以上正本證明與原本無異。
不得上訴。
                            書記官  鍾惠萍
中    華    民    國    100    年    8    月    31    日
附錄本案論罪科刑法條全文：
刑法第284 條：（過失傷害罪）
  因過失傷害人者，處六月以下有期徒刑、拘役或五百元以下罰
  金，致重傷者，處一年以下有期徒刑、拘役或五百元以下罰金
  。
  從事業務之人，因業務上之過失傷害人者，處一年以下有期徒
  刑、拘役或一千元以下罰金，致重傷者，處三年以下有期徒刑
  、拘役或二千元以下罰金。